臺灣臺北地方法院交通事件裁定　　　　 96年度交聲字第204號
原處分機關　臺北市交通事件裁決所
異　議　人
即受處分人　甲○○
上列受處分人因違反道路交通管理處罰條例案件，對於臺北市交
通事件裁決所中華民國96年2月5日所為之處分（原處分案號：北
市裁二字第裁22-AEU343133號）聲明異議，本院裁定如下：
    主      文
異議駁回。
    理      由
一、按汽車駕駛人，行經有燈光號誌管制之交岔路口闖紅燈者，
    處新臺幣（下同）1,800元以上5,400元以下罰鍰，道路交通
    管理處罰條例第53條第1項定有明文。且汽車駕駛人違反道
    路交通管理處罰條例第53條規定者，除應依該條所規定之罰
    鍰處罰外，並應分別予記違規點數3點，道路交通管理處罰
    條例第63條第1項第3款亦定有明文。又道路交通安全規則第
    2條第1項第1款及道路交通管理處罰條例第3條第8款均明定
    「汽車」包含「機器腳踏車」（下稱機車）在內，合先敘明
    。再機車駕駛人闖紅燈，經警員舉發，而於舉發通知單上所
    載應到案日期前聽候裁決，經主管機關調查後仍認定其有上
    開違規行為者，依違反道路交通管理事件統一裁罰基準及處
    理細則第44條第1項及違反道路交通管理事件統一裁罰基準
    表之規定，應對該行為人處以1,800元之罰鍰，並記違規點
    數3點。
二、本件異議人即受處分人甲○○於民國96年1月13日下午11時2
    分許駕駛車牌號碼BJY-066號重型機車，沿臺北市○○○路
    （東向西）方向行駛，行經設有燈光號誌管制之南海路口時
    ，該路口燈光號誌已轉換為紅燈且南海路方向號誌燈已轉換
    為左轉號誌，然受處分人並未依序停等而強行越過停止線往
    西行駛，嗣經臺北市政府警察局中正第二分局警員蘇元峰依
    法攔停，以受處分人違反道路交通管理處罰條例第53條第1
    項規定，掣製臺北市政府警察局北市警交字第AEU343133號
    舉發違反道路交通管理事件通知單予以舉發，然受處分人堅
    稱其未闖紅燈而當場拒絕簽收舉發單，經員警於舉發通知單
    上載明拒絕簽收後，依違反道路交通管理事件統一裁罰基準
    及處理細則第11條第1項第1款規定，視為受處分人已經收受
    該通知單。嗣受處分人於96年1月16日（未逾應到案日期96
    年1月28日），向原處分機關即臺北市交通事件裁決所提出
    申訴，經原處分機關函請原舉發單位調查結果，仍認受處分
    人違規事實明確，乃以受處分人違反道路交通管理處罰條例
    第53條第1項、第63條第1項第3款（裁決書漏引第3款）規定
    ，裁處受處分人罰鍰1,800元，並記違規點數3點，受處分人
    於收受裁決書後，旋即於當日向原處分機關聲明異議，而將
    案件移送本院，此有臺北市交通事件裁決所北市裁二字第裁
    22-AEU343133號違反道路交通管理事件裁決書、臺北市政府
    警察局北市警交字第AEU3 43133號舉發違反道路交通管理事
    件通知單、臺北市政府警察局中正第二分局96年1月30日北
    市警中正二分交字第09631 701700號書函、申訴書（均影本
    ）各1份在卷可憑。
三、異議意旨略以：受處分人於當日親眼目睹號誌為綠燈，過了
    斑馬線時號誌始轉換為黃燈，惟警察並不採信此說法逕行認
    定受處分人闖紅燈，且員警舉發地點距離號誌路口約150 公
    尺遠，受處分人行經該路口時時速只有40公里，速度不快所
    以員警才認定受處分人闖紅燈云云，故聲明異議，請求撤銷
    原處分。
四、經查：
  (一)受處分人固不否認其於上揭時間駕駛車牌號碼BJY-066號重
    型機車，行經和平西路（東向西）與南海路路口處，惟仍以
    前揭情詞置辯。
  (二)惟查，上揭違規事實，業經證人即當時執行交通勤務之警員
    蘇元峰於本院審理時到庭以具結擔保其證述之真實性之狀態
    下證稱：當天我是在和平西路、南海路口大約在植物園大門
    旁邊值勤，因為我們經常在那邊路檢，且距離號誌不遠，當
    時和平西路東西向有1個左轉專用燈，左轉專用燈亮的時候
    ，直行燈會變成紅燈，那個路口有天橋，紅綠燈就設在天橋
    那邊，我是看到西向東的左轉燈亮起，東向西也是相同的情
    況，如果是左轉燈亮起，直行燈都是紅燈。差不多左轉燈亮
    起1、2秒左右才看到他過來，我是看得很明確才會攔，現在
    一般輕微違規我們都是採勸導的方式，我會舉發，是因為違
    規事實明確，因為綠燈都亮了，左轉的車子都已經起步在走
    了，他還過來等語在卷，並有證人庭呈之現場位置地圖1張
    在卷可稽，而本件卷存證據資料內並無任何積極證據足以證
    明證人上開供述係屬虛偽或有捏造事實違法取締之情事，亦
    無有足以令人顯信其供述為不可採之品性證據或前科證據存
    在，自不得僅以證人為本件開單告發受處分人之員警而全盤
    抹煞其於訴訟上所具有之證人資格。
  (三)且查受處分人駕車行經臺北市○○○路與南海路口處時，該
    路段之交通號誌預設時制採全日三色「東西向左轉保護暨南
    北遲閉四時相」方式運作，第一時相為和平西路東西雙向通
    行47秒，第二時相為和平西路雙向左轉15秒，第三時相為南
    海路南北雙向通行45秒，第四時相為南海路往北方向直行及
    左轉13秒，以上各時相均內含黃燈3秒及全紅清道時間2秒，
    有臺北市交通管制工程處96年4月12日北市交工控字第09631
    756600號函附卷可憑，而依現場照片位置地圖觀之，由和平
    西路東往西方向通過南海路交岔路口距離尚非遙遠，倘若如
    受處分人所自認其當時以時速40公里越過停止線時和平西路
    之綠燈始變為黃燈，以該路口黃燈時間3秒，全紅清道時間2
    秒，在和平西路雙向左轉號誌亮起前，該車至少已前行55.5
    公尺（40,000公尺/1小時3,600秒5秒≒55.55公尺，小
    數點2位數以下捨去），早已通過和平西路口，而不至於剛
    進入交岔路口而未通過，惟依證人蘇元峰所述，受處分人係
    於和平西路雙向左轉燈號已變綠燈（亦即和平西路方向燈光
    管制號誌為紅燈）時，尚未進入該交岔路口，足見受處分人
    係在和平西路雙向直行之號誌已亮完黃燈3秒及紅燈亮起已
    超過2秒後始進入該交岔路口，確有上開證人所指述之違規
    行為，其辯稱未闖紅燈云云，顯不足採信。
五、綜上所述，本件受處分人之違規事證明確，原處分機關依道
    路交通管理處罰條例第53條第1項、第63條第1項第3 款及違
    反道路交通管理事件統一裁罰基準表規定裁處受處分人罰鍰
    1,800元，並記違規點數3點，並無違誤，本件異議為無理由
    ，應予駁回。
六、據上論斷，應依道路交通案件處理辦法第19條，裁定如主文
    。
中　　華　　民　　國　　96　　年　　10　　月　　1 　　日
　　　　　　　　　　　　　　　交通法庭法　官　陳慧萍
以上正本證明與原本無異
如不服本裁定應於送達後5日內向本院提出抗告狀
      　　　　　　　　　　　      　　書記官　何適熹
中　　華　　民　　國　　96　　年　　10　　月　　3 　　日
